【裁判字號】    98,簡上,284
【裁判日期】    980728
【裁判案由】    家暴傷害
【裁判全文】
臺灣桃園地方法院刑事判決             98年度簡上字第284號
上  訴  人
即  被  告  乙○○
上列上訴人即被告因家暴傷害案件，不服本院桃園簡易庭民國
97年11月28日97年度桃簡字第2949號第一審刑事簡易判決（聲請
簡易判決處刑案號：臺灣桃園地方法院檢察署97年度偵字第1689
9 號），提起上訴，本院管轄之第二審合議庭判決如下：
    主      文
上訴駁回。
    事      實
一、乙○○為甲○○之夫，於民國97年7 月17日晚間10時30分許
    ，在桃園縣蘆竹鄉○○村○○○街41號7 樓之3 住處，因家
    務問題與甲○○引發口角爭執，甲○○先行出手打乙○○一
    巴掌，使乙○○所戴之眼鏡掉落，乙○○隨即基於傷害之犯
    意，出手回敬甲○○一巴掌，使甲○○受有左臉部鈍挫傷之
    傷害。
二、案經甲○○訴由桃園縣政府警察局蘆竹分局報請臺灣桃園地
    方法院檢察署檢察官偵查後聲請簡易判決處刑。
    理      由
一、訊據上訴人即被告乙○○固不否認有於上開時、地打到告訴
    人甲○○的臉，然辯稱：當時伊要由廁所到房間，告訴人擋
    在廁所門口，不讓伊離開廁所，告訴人一直為97年6 月28日
    本要補舉行婚宴卻延期之事與伊爭吵，因告訴人大吵大鬧把
    甫1 歲1 個月大的小孩嚇哭，告訴人又不肯去抱小孩，伊只
    好將告訴人推開自廁所出來去抱小孩，伊要拿小孩背巾背小
    孩，告訴人搶走背巾丟伊，又以兒童玩具盒丟伊，伊告訴告
    訴人不要再對伊動粗，告訴人隨即動手往伊頭上打，把伊眼
    鏡打掉，伊自然反應把手向後揮，才打到告訴人的臉云云。
    惟查：告訴人因本件事故而受傷，有其所提出之敏盛綜合醫
    院診斷證明書為憑，再者，被告若僅以自然反應把手向後揮
    ，則即使碰觸告訴人臉部，亦料將不致成傷。況被告於警詢
    時自承因為家務事發生口角爭吵之後告訴人突然用右手上前
    打伊一巴掌，伊之眼鏡掉在地上，伊也回敬告訴人一巴掌等
    語，其並於本院準備程序時自承警詢筆錄有依照其之意思記
    載，可見被告係為告訴人之先行為為所激怒，而基於傷害犯
    意，回敬告訴人一巴掌，初非出自下意識之自然反應。綜上
    ，本件事證明確，被告犯行堪以認定，應依法論科。至被告
    所稱告訴人長年患有精神病，曾至多家院所看診，有傾向乙
    節，本院經向台北市立聯合醫院、國立台灣大學附屬醫院調
    取告訴人之精神科病歷發現其確有嚴重躁鬱症，並曾出現對
    醫護人員口語威脅、且曾長時期未按時服用精神藥物之情形
    ，然此亦僅能依精神衛生法之相關規定，以謀求妥適之處理
    ，被告尚無從以此主張減免罪責。
二、核被告所為，係犯刑法第277 條第1 項之普通傷害罪。本院
    原審經審理之結果，依告訴人指訴、被告警詢自白、敏盛醫
    院上開診斷證明書，認定被告上開犯行，乃依檢察官之聲請
    ，不經通常審判程序，而依刑事訴訟法第449 條第1 項前段
    、第3 項、刑法第277 條第1 項、第41條第1 項前段、刑法
    施行法第1 條之1 第1 項、第2 項前段等規定，逕以簡易判
    決處刑，量處被告有期徒刑4 月，並諭知如易科罰金，以新
    臺幣（下同）1,000 元折算1 日之折算標準；經核其認事用
    法均無違誤，量刑亦稱妥適。被告仍執前詞，以為本件上訴
    ，核無理由，應予駁回。
據上論斷，應依刑事訴訟法第455條之1第1項、第3項、第368條
，判決如主文。
本案經檢察官徐文豪到庭執行職務
中    華    民    國    98    年    7     月    28    日
                刑事第三庭  審判長法  官  謝順輝
                                  法  官  劉淑玲
                                  法  官  曾雨明
本件不得上訴。
以上正本證明與原本無異。
                                  書記官  許婉茹
中    華    民    國    98    年    7     月    29    日
附錄本案論罪科刑法條全文
中華民國刑法第277條第1項：
傷害人之身體或健康者，處3年以下有期徒刑、拘役或1,000元以
下罰金。
犯前項之罪因而致人於死者，處無期徒刑或7年以上有期徒刑；
致重傷者，處3年以上10年以下有期徒刑。


司法院資訊處製作；財團法人民間司法改革基金會備份。
